---
title: <center><h1>Homework3<br><font size = '5'> 2018년 8월 23일<br>임정 </font></h1> </center>
output: html_document
---


<center>
#Setup / EDA
</center>
- 분석에 앞서 환경설정을 하고 데이터를 살펴보자.
```{r setup, message = F, warning = F }
library(tidyr)
library(dplyr)
library(broom)
library(ggplot2)
library(OpenMx)
data(twinData)
twinData <- as_tibble(twinData)
head(twinData)
```

twinData는 쌍둥이의 Cohort연구로써 ht1, wt1는 각각 일찍태어난 쌍둥이의 키, 무게
ht2, wt2는 각각 늦게 태어난 쌍둥이의 값들이다.

<br>
<br>

- 데이터구조 살펴보기
```{r}
str(twinData)
```

  위는 데이터 구조를 전개한 모습이다.

corhort: 연구집단으로 Younger  어린집단, Older: 노인집단  
Zygosity: MZ는 일란성, DZ는 이란성 M, F은 각각 성별이며 DZOZ는 이란성쌍둥이 중  성별이 다른쌍둥이이다.  
더욱 자세한 변수설명은 help(twinData) 명령어를 통해 확인 할 수 있다.

<br>
<br>


- zygosity 기준별 산점
```{r overview, warning = F, fig.align='center'}
twinData %>% ggplot(mapping = aes(ht1, ht2,colour = zygosity)) + 
  geom_point() 
```

  위의 그림은 모든데이터에 Zygosity를 Label로 정하여 ht1과 ht2의 산점도 그림이다.


<br>
<br>

<center>
# Excercise 8
</center>
  Q) cohort, zygosity 기준으로 각 하위그룹에 대하여 도시하고,
키 변수간 유의미한 유사성을 색깔로 표현하고 코멘트를 추가하라.
```{r Excercise 8, warning = F, message =F, fig.align='center'}
a<- twinData %>% group_by(cohort,zygosity) %>%
  do(tidy(cor.test(~ht1+ht2, alternative = 'greater', data =.))) %>%
  select(cohort,zygosity, conf.low)

twinData %>% 
  inner_join(a) %>% 
  group_by(cohort,zygosity) %>% ggplot(mapping = aes(ht1, ht2, colour = conf.low)) +
  geom_point() + facet_grid(rows =vars(cohort), cols =vars(zygosity)) +
  geom_abline(a=1, b=0, color ='red', linetype = 'longdash')
```

  위의 그림은 Zygosity와 Corhort 8개 하위그룹에 대한 ht1/ht2 산점도를 나타낸 것이다.
빨간선은 y = x 그래프로 두 변수가 같은 값의 위치를 확인하고 있다. 
두 변수 간의 상관관계높으면 밝은색으로, 낮으면 어두운 색깔을 띄도록 설정하였다. 
그래프를 볼 때 일란성보다는 이란성일때, 동성쌍둥이보다는 이성쌍둥이가 더 낮은 상관성을 가지는 것 처럼 보인다.


<br>
<br>

<center>
# Excercise 9
</center>
- cohort, zygosity 기준으로 각 하위그룹에 대하여 도시하고,
몸무게 변수간 유의미한 유사성을 색깔로 표현하고 코멘트를 추가하라.
```{r Excercise 9, warning = F, message = F, fig.align='center'}
b<- twinData %>% group_by(cohort,zygosity) %>%
  do(tidy(cor.test(~wt1+wt2, alternative = 'greater', data =.))) %>%
  select(cohort,zygosity, conf.low)

twinData %>% 
  inner_join(b) %>% 
  group_by(cohort,zygosity) %>% ggplot(mapping = aes(wt1, wt2, colour = conf.low)) +
  geom_point() + facet_grid(rows =vars(cohort), cols =vars(zygosity)) +
  geom_abline(a=1, b=0, color ='red',linetype="longdash")
```

  문제 8번과 동일하게 wt1/wt2에 대해서 산점도를 그려보았다. 
  키와 동일하게 몸무게에 대해서도 두 쌍둥이에 대한 상관관계의 경향성이 같아 보인다.

<br>
<br>


<center>
# Excercise 10
</center>
- gather()함수를 사용하여 twinData를 하위그룹으로 도식화하라 
```{r Exercise 10, warning = F, fig.align='center'}

gathered_twinData <- twinData %>% gather(order, height, ht1, ht2)
gathered_twinData %>% ggplot(mapping = aes(order, height)) + 
  geom_boxplot() +  facet_grid(cohort ~ zygosity)

```

  위 그림은 Gather함수를 사용하여 Cohort와 Zigosity의 하위그룹으로 나눈 것이다.


<br>
<br>

<center>
# Excercise 11
  Q) 위 의 boxplot을 볼때 처음 가설을 조정해야할 필요가 있는지 논의하시요.  
  A) 전체 산점도를 보았을 때는 ht1, ht2 변수간 상관관계가 높은 것으로 판단되었으나
  각 하위그룹별로 보았을때 이란성 다른성별(DZOS)의 하위그룹의 집단의 키가 달라보인다. 
  정확한 추론을 위하여 하기에 각각 유의성 검정을 해볼 필요성이 대두되었다.

- MZFF 그룹
</center>
```{r Exercise 11, warning = F}
twin_MZFF <- twinData %>% filter(zygosity =='MZFF')
t.test(twin_MZFF$ht1, twin_MZFF$ht2, alternative = 'two.sided', paired=T)  

```

  쌍체검정을 해본 결과 p= 0.42로 두 집단은 귀무가설인 ht1=th2를 채택하게된다.

<br>
<br>

- DZOS 그룹 

```{r, Excercise 11}
twin_DZOS <- twinData %>% filter(zygosity =='DZOS')
t.test(twin_DZOS$ht1, twin_DZOS$ht2, alternative = 'two.sided', paired=T, data = twin_DZOS)

```

  DZOS의 키에 대해서 쌍체검정을 실행해본 결과 p-value가 매우 작아 귀무가설을 기각하고 
대립가설 채택한다. 결론적으로 이란성 쌍둥이의 키는 유의하게 다르다. 위 결과에 따라 zygosity 변수에 따라 유의수준 5%에서 두 집단의 키가 같고 다름을 판단 할 수 있게 되었다.

<br>
<br>

<center>
# Exercise 12
</center>
  Q1) 왜  쌍체검정을 사용해야하는가?  
  A1) 쌍둥이 집단은 서로 독립이 아니다. 쌍둥이라는 특징을 가진 종속변수이기 때문에 의약품 투여, 쌍둥이 연구는 쌍체검정을 시행해야 한다.

<br>



  Q2) 각 그룹에 대하여 5% 유의검정을 시행하라.
```{r Exercsise 12-2}

twinData_p <-twinData %>% group_by(zygosity, cohort) %>% 
  do(tidy(t.test(.$ht1, .$ht2, alternative = 'two.sided', paired=T,data = .)))
twinData_p
```
  실행 결과 DZOS의 2개 cohort그룹에 대해서만 유의한 결과가 나왔다.



<br>


  Q3) t-test시행 결과를 색깔로 보여주는 그래프를 그려라.
```{r, Excercise 12-3, warning = F, fig.align='center'}

gathered_twinData <- twinData %>% gather(order, height, ht1, ht2)
gathered_twinData %>% inner_join(twinData_p, by = c('cohort', 'zygosity')) %>%
  mutate(significance = ifelse(p.value<0.05, 'Yes(<0.05)', 'No')) %>%
  ggplot(mapping = aes(order, height, fill = significance)) + 
  geom_boxplot() + facet_grid(cohort ~ zygosity)

```

  위 그래프가 보여주는 내용은 DZOS의 younger, older그룹에서 ht1, ht2변수가 유의하게 다름을 5% 유의수준에서 확인 한것을 도식화 한 것이다.