---
title: "ggplot2: exercise"
output: ioslides_presentation
author : Jong-June Jeon
date : May, 2018
---

```{r setup, include=FALSE}
if(!require(ggplot2)){install.packages("ggplot2"); library(ggplot2)}
if(!require(reshape2)){install.packages("reshape2"); library(reshape2)}
if(!require(dplyr)){install.packages("dplyr"); library(dplyr)}
```

# Exercise

## Using storms data set
```{r, echo = TRUE, fig.width = 5, fig.height = 3,  fig.align='center', warning = FALSE, eval = T}
if(!require(maps)){install.packages("maps"); library(maps)}
load(file="storms.RData")
wm = map_data("world")
```  

- storms.RData set을 불러 구조 확인하기


## map_data("world")
```{r, echo = TRUE, fig.width = 5, fig.height = 3,  fig.align='center', warning = FALSE, eval = T}
str(wm)
```  

- world map data 가져와 wm으로 저장
- http://rpsychologist.com/working-with-shapefiles-projections-and-world-maps-in-ggplot

## data handling
```{r, echo = TRUE, fig.width = 5, fig.height = 3,  fig.align='center', warning = FALSE, eval = T}
substorms = storms %>% filter(Season %in% 1999:2010) %>%
                  filter(!is.na(Season)) %>%
                  filter(Name!="NOT NAMED")
substorms$ID = as.factor(paste(substorms$Name, 
                               substorms$Season, sep = "."))
substorms$Name = as.factor(substorms$Name)
```  
+ 용법은 data processing의 dplyr 사용법 참고


## map with ggplot
```{r,  fig.align='center', warning = FALSE, eval = T}
map1 = ggplot(substorms, 
            aes(x = Longitude, y = Latitude, group = ID)) + 
        geom_polygon(data = wm, 
            aes(x = long, y = lat, group = group), 
            fill = "gray25", colour = "gray10", size = 0.2) + 
        geom_path(data = substorms, 
            aes(group = ID, colour = Wind.WMO.),
            alpha = 0.5, size = 0.8) +
        xlim(-138, -20) + ylim(3, 55) + 
        labs(x = "", y = "", colour = "Wind \n(knots)")
```  
  
## map with ggplot
```{r, error = F, message = F, warning = F}
map1
```
  
## ggplot 해석
- ggplot : x축 = 경도, y축 = 위도, group = ID로 지정
- geom_polygon : map_data를 가져와 x축 = 경도, y축 = 위도, group = group으로 지정<br>
  fill : 채울색 = "gray25", colour : 테두리 색 = "gray10", size = 0.2로
- geom_path : 그림 그릴변수 = ID별, 색상을 wind.wMO. 별로 할당, 투명도 = 0.5, 두께 = 0.8<br>
  x축 범위 = -138 ~ -20, y축 범위 = 3 ~ 55
- labs : x축, y축 이름 없음, colour = label 띄워줌

## map with ggplot
```{r,  fig.align='center', warning = FALSE, eval = T}
map2 = ggplot(substorms, 
              aes(x = Longitude, y = Latitude, group = ID)) + 
        geom_polygon(data = wm, 
              aes(x = long, y = lat, group = group), 
              fill = "gray25", colour = "gray10", size = 0.2) + 
        geom_path(data = substorms, 
              aes(group = ID, colour = Wind.WMO.), size = 0.5) + 
        xlim(-138, -20) + ylim(3, 55) + 
        labs(x = "", y = "", colour = "Wind \n(knots)") + 
        facet_wrap(~Month) 
```  
## map with ggplot

```{r}
map2
```

- facet_wrap : Month 별로 뽑아서 그림




## 실습 



    
    * 아래 geom_point의 입력변수를 설명하시오.
    *  `scale_color_gradient2()` 는 색상 팔레트 정보를 제공하는 함수임.

```{r, eval = F}
par(bg="white")
set.seed(1)
a=seq(1:100) + 0.1*seq(1:100)*sample(c(1:10) , 100 , replace=T)
b=seq(1:100) + 0.2*seq(1:100)*sample(c(1:10) , 100 , replace=T)
size = 3 +(a/30) + rnorm(length(a))
d = (b/300) + rnorm(length(a),0, 0.1)
d[d<0] = 0
rdata<- data.frame(x = a, y = b, size = size, temp = d)
myplot <- ggplot(data = rdata, aes ( x = x, y = y)) + 
    geom_point(aes(x,y, colour = temp), size = size) + 
  scale_color_gradient2(midpoint = 0.5, low="#EF5500", 
                        mid="#FFFF77", high="blue")
```

        
        
        
    

## geom_point()

```{r, echo = F}
par(bg="white")
set.seed(1)
a=seq(1:100) + 0.1*seq(1:100)*sample(c(1:10) , 100 , replace=T)
b=seq(1:100) + 0.2*seq(1:100)*sample(c(1:10) , 100 , replace=T)
size = 3 +(a/30) + rnorm(length(a))
d = (b/300) + rnorm(length(a),0, 0.1)
d[d<0] = 0
rdata<- data.frame(x = a, y = b, size = size, temp = d)
myplot <- ggplot(data = rdata, aes ( x = x, y = y)) + 
    geom_point(aes(x,y, colour = temp), size = size) + 
  scale_color_gradient2(midpoint = 0.5, low="#EF5500", mid="#FFFF77", high="blue")
myplot
```
